臺灣臺南地方法院民事裁定
109年度小上字第76號
上  訴  人  王泓文
被  上訴人  郭義忠
上列當事人間請求侵權行為損害賠償事件，上訴人對於民國109
年11月12日本院簡易庭109年度南小字第1420號第一審判決提起
上訴，本院裁定如下：
    主  文
上訴駁回。
第二審訴訟費用新臺幣壹仟伍佰元由上訴人負擔。
上訴人免為假執行之聲請駁回。
    理  由
一、上訴意旨略以：被上訴人於原審起訴主張其於民國109年6月
    9日上午10時30分，在臺南市安平鹽水溪出海口南方堤防約2
    00至300公尺沙灘上，與3名海巡署同仁前來瞭解被上訴人在
    該地從事水上遊憩情形時，未經被上訴人同意即以手機對被
    上訴人攝影，已侵害被上訴人肖像權之人格法益，而依民法
    第195條之規定，請求其賠償非財產上損害，並經原審判決
    其應賠償新臺幣6,000元。但依臺南市政府觀光局規定，須
    有完整未穿著救生衣且下水從事衝浪之影片，舉發才得以成
    立，而非如原審所述拍攝未穿著救生衣肖像即可舉發；何況
    ，其於拍攝上述完整影片後已隨即離開等語。並聲明：㈠原
    判決廢棄；㈡變更第一審判決改為上訴人勝訴之判決；㈢願供
    擔保請准宣告免為假執行。
二、對小額程序第一審裁判之上訴，非以其違背法令為理由，不
    得為之；上訴狀內應記載上訴理由，表明原判決所違背之法
    令及其具體內容、依訴訟資料可認為原判決有違背法令之具
    體事實；所謂判決違背法令，係指判決不適用法規或適用不
    當，如有民事訴訟法第469條第1款至第5款所列情形，其判
    決當然為違背法令；民事訴訟法第436條之24第2項、第436
    條之25、第436條之32第2項、第468條、第469條第1款至第5
    款定有明文。是同法第469條第6款「判決不備理由或理由矛
    盾」之違背法令，於小額事件之上訴程序，並不準用，故對
    於小額程序之第一審裁判，不得以民事訴訟法第469條第6款
    之理由上訴，否則其上訴即難認為合法。
三、上訴人雖不服原審判決而於上訴期間內（即109年11月20日
    ）具狀提起上訴，並稱必須拍攝上述完整影片始能使舉發成
    立等語。然此應屬其指摘原審判決認定事實有所違誤之陳述
    ，實未表明原判決所違背之法令及其具體內容、依訴訟資料
    可認為原判決有違背法令之具體事實，自不得認為已合法表
    明上訴理由。從而，本件上訴不合法，應予駁回。
四、上訴人雖併於上訴狀內聲請宣告被告得預供擔保而免為假執
    行，惟原判決於本院駁回上訴後即已確定，被上訴人無庸再
    為假執行，上訴人亦無預供擔保而免為假執行之必要，故應
    併予駁回。
五、據上論結，本件上訴為不合法，依民事訴訟法第436之32條
    第1項、第2項、第444條第1項前段、第436之19條第1項、第
    95條、第78條，裁定如主文。
中　　華　　民　　國　　110 　年　　1 　　月　　29　　日
                民事第五庭    審判長法　官　劉秀君
                                    法　官　林勳煜
                                    法　官　陳谷鴻
以上正本證明與原本無異。   
本裁定不得抗告。
中　　華　　民　　國　　110 　年　　1 　　月　　29　　日
                                    書記官  曾盈靜